臺灣臺中地方法院交通事件裁定　　　　　94年度交他字第32號
原處分機關　　臺中市警察局
異　議　人
即受處分人　　甲○○
上列受處分人因違反道路交通管理處罰條例案件，對於臺中市警
察局九十四年八月十九日所為之處分（中分二交裁字第九四○○
一一五六號裁決書），聲明異議，本院裁定如下：
    主  文
異議駁回。
    理  由
一、按受處分人，不服道路交通管理處罰條例第八條主管機關所
    為之處罰，得於接到裁決書之翌日起二十日內，向管轄地方
    法院聲明異議；又依上開規定聲明異議之期間，自裁決送達
    之翌日起算，並得依法扣除在途期間；又交通法庭認聲明異
    議不合法律上之程式或其異議權已經喪失者，應以裁定駁回
    之，道路交通管理處罰條例第八十七條第一項、道路交通案
    件處理辦法第十二條、第十八條分別定有明文。又未經許可
    在道路設置石碑、廣告牌、綵坊或其他類似物者，處行為人
    或其雇主新台幣一千二百元以上，二千四百元以下罰鍰，道
    路交通管理處罰條例第82條第1項第8款定有明文。
二、經查：本件受處分人即異議人甲○○於九十三年七月二十五
    日十三時三十分為台中市警查局舉發因「未經許可在道路設
    置廣告招牌」違規，因受處分人遲未到案，原處分機關臺中
    市警察局第二分局遂於八十四年八月十九日以中分二交裁字
    第九四○○一一五六號裁決書，裁處受處分人罰鍰新臺幣二
    千四百元，裁決書並於九十四年八月十八日送達予受處分人
    ，有該裁決書及中華民國郵政交寄大宗掛號函件執據各一份
    在卷可稽。受處分人既已於九十四年八月二十七日收受裁決
    書，則聲明異議之二十日法定期間，乃自收受送達之翌日即
    九十四年八月二十八日起算。惟受處分人直至九十四年九月
    二十八日始具狀提交臺中市警察局聲明異議，有其聲明異議
    狀一份附卷可憑，是本件聲明異議顯已逾二十日之法定期間
    ，且無從補正。從而本件異議為不合法律上之程式，揆諸首
    揭規定，應予駁回。又異議人違規，未經許可在道路設置廣
    告招牌，業據異議人在違規通知單簽收在案，亦為異議人所
    不爭執，且上述違規事實，亦經原舉發警員乙○○到庭結證
    屬實。按道路交通管理處罰條例第七條第一項規定：「道路
    交通管理之稽查、違規之紀錄，由交通勤務警察，或依法令
    執行交通稽查任務之人員執行之」，而警察為維持交通秩序
    ，依法執行職務，立場應是客觀公正，且警員係屬司法警察
    人員之一份子，應深切明白出庭作證具結後，應據實陳述之
    義務及如有偽證應受處罰之嚴重後果。當時執勤之警員陳和
    銘於本院訊問時，在法官告知證人具結之義務及偽證之處罰
    並命其朗讀結文，及具結後，仍明確上述之結證，是其所為
    證言，應屬真實可信。且交通警員掣單舉發違反道路交通管
    理處罰條例所列之違規事實，本質上為行政處分，係公務員
    基於職務上權力，依法就特定之具體事件所為具公法上效果
    之單方行政行為。基於公務員為公法上行為具有公信力之原
    則，該行政行為當可被推定為真正，其據以依法處分之事實
    認定亦為正確無誤，此與民事訴訟法第三百五十五條第二項
    規定「文書依其程式及意旨得認作公文書者，推定其為真正
    」之情形相同。本此公信原則，乃立法者賦予行政機關制定
    違反道路交通事件統一裁罰標準及處理細則，使執勤警員得
    當機處分（如該細則第二十三條）以達其維護交通秩序、安
    全之行政目的。從而異議人之異議亦為無理由，應予駁回。
三、據上論斷，應依道路交通管理處罰條例第八十七條第二項，
    道路交通案件處理辦法第十八條前段、第十九條，裁定如主
    文。
中　　華　　民　　國　　94　　年　　11　　月　　23　　日
                  交通法庭      法  官  郭德進
上正本證明與原本無異。
如不服本裁定，應於送達後五日內，向本院提出抗告狀。
                                書記官  陳惠玲
中　　華　　民　　國　　94　　年　　11　　月　　23　　日
